【裁判字號】    98,家聲,344
【裁判日期】    980804
【裁判案由】    選定禁治產人監護人
【裁判全文】
臺灣臺中地方法院民事裁定             98年度家聲字第344號
聲  請  人  乙○○
相  對  人  甲○
上列聲請人聲請選定禁治產人監護人事件，本院裁定如下：
    主  文
選定乙○○（女、民國○○○年○月○○○日生、身分證統一編
號：Ｚ000000000號）為甲○之監護人。
聲請費用由聲請人負擔。
    理  由
一、本件聲請意旨略以：相對人即禁治產人甲○（男、民國○○
    ○年○月○○日生、身分證統一編號：Ｚ00000000
    0號）係聲請人之父，前經鈞院九十八年度禁字第一三七號
    裁定准許宣告為禁治產人，因相對人之配偶、父母均歿，無
    同居之祖父母，無法定順位監護人，亦無從召開合法之親屬
    會議，爰依法聲請選定聲請人為相對人之監護人等語。
二、按禁治產人應置監護人；禁治產人之監護人，依配偶、
    父母、與禁治產人同居之祖父母、家長、後死之父或
    母以遺囑指定之人等順序定之；不能依前項規定定其監護人
    時，由法院徵求親屬會議之意見選定之；親屬會議不能召開
    或召開有困難時，依法應經親屬會議處理之事項，由有召集
    權人聲請法院處理之；親屬會議經召開而不為或不能決議時
    ，亦同，民法第一千一百十條、第一千一百十一條、第一千
    一百三十二條第二項分別定有明文。次按未能依民法第一千
    一百十一條順序定禁治產人監護人時，依同法第一千一百十
    三條第一項準用第一千零九十四條第二項規定，法院得依檢
    察官、當地社會福利主管機關或其他利害關係人之聲請，就
    其三親等內旁系血親尊親屬、社會福利主管機關、社會福利
    機構或其他適當之人選定監護人，並得指定監護之方法。
三、經查：聲請人主張相對人為其父，相對人前經本院九十八年
    度禁字第一三七號民事裁定宣告禁治產在案，及相對人已無
    法定順位監護人，亦不能召開合法之親屬會議等事實，除據
    聲請人提出新式戶籍謄本、舊式戶籍謄本等為證外，復據本
    院調閱九十八年度禁字第一三七號民事裁定可按，並經證人
    即相對人之女蘇美芳到庭證述明確（參照本院九十八年七月
    二十九日訊問筆錄），應堪信為真正。從而，聲請人聲請為
    相對人即禁治產人選定監護人，揆諸前揭法條規定，為有理
    由，應予准許。而相對人育有四名子女，長子蘇瑞源已死亡
    ，次子黃瑞晟（原名蘇瑞文）於八十五年二月十三日出養予
    黃天送，有戶籍謄本可參；另長女蘇美芳到庭表示同意由聲
    請人擔任相對人之監護人（同上開筆錄）。則聲請人與相對
    人為父女關係，誼屬至親，且獲相對人其他子女信賴，由其
    負責護養及照顧相對人並管理其財產，應能符合相對人之利
    益，自屬適當之人選。執此，本院認為由聲請人擔任相對人
    之監護人，應屬妥適，爰選定之。
四、依非訟事件法第二十一條第一項，裁定如主文。
中    華    民    國    98    年    8     月     4    日
                   家事法庭   法  官  簡賢坤
以上為正本係照原本作成。
如對本裁定抗告須於裁定送達後10日內向本院提出抗告狀，並應
繳納抗告費新臺幣1,000元。
中    華    民    國    98    年    8     月     4    日
                              書記官  廖日晟


司法院資訊處製作；財團法人民間司法改革基金會備份。
